【裁判字號】    97,裁,5429
【裁判日期】    971225
【裁判案由】    土地徵收
【裁判全文】
最  高  行  政  法  院  裁  定
                                      97年度裁字第5429號
上  訴  人  甲○○
                              送達代收人  張簡悅伶
                              雄市三民區○○○路58號1樓
被 上訴 人  高雄縣甲仙鄉公所
代  表  人  乙○○
上列當事人間土地徵收事件，上訴人對於中華民國97年9月10日
高雄高等行政法院97年度訴字第379號判決，提起上訴，本院裁
定如下：
    主  文
上訴駁回。
上訴審訴訟費用由上訴人負擔。
    理  由
一、按對於高等行政法院判決之上訴，非以其違背法令為理由，
    不得為之，行政訴訟法第242條定有明文。依同法第243條第
    1項規定，判決不適用法規或適用不當者，為違背法令；而
    判決有同條第2項所列各款情形之一者，為當然違背法令。
    是當事人對於高等行政法院判決上訴，如依行政訴訟法第24
    3條第1項規定，以高等行政法院判決有不適用法規或適用不
    當為理由時，其上訴狀或理由書應有具體之指摘，並揭示該
    法規之條項或其內容；若係成文法以外之法則，應揭示該法
    則之旨趣；倘為司法院解釋或本院之判例，則應揭示該判解
    之字號或其內容。如以行政訴訟法第243條第2項所列各款情
    形為理由時，其上訴狀或理由書，應揭示合於該條項各款之
    事實。上訴狀或理由書如未依此項方法表明，或其所表明者
    與上開法條規定不合時，即難認為已對高等行政法院判決之
    違背法令有具體之指摘，其上訴自難認為合法。
二、本件上訴人對於高等行政法院判決上訴，係略以：原判決認
    上訴人所有高雄縣甲仙鄉第1350、1352-1、1352-2、1353-1
    、1354及1357號等六筆土地，已開闢為道路，成立公用地役
    關係之事實，是否符合司法院釋字第400號解釋理由中揭示
    之既成道路公用地役關係成立要件，或依其他理由成立公用
    地役關係，未於理由詳為記載得心證之證據、論理及經驗法
    則，有判決不備理由之違法及違反司法院釋字第40O號解釋
    理由中揭示之既成道路公用地役關係之要件。又系爭土地業
    經被上訴人闢為道路，致上訴人喪失使用權利，而被上訴人
    未經徵用行政處分，亦未經中央主管機關核准後，而逕行使
    用系爭土地，與土地徵收條例第58條第3項規定不符，有違
    反依法行政原則，依舉輕明重之法理，應對上訴人負補償責
    任，原判決有違反舉輕明重之論理法則。且原判決又未於判
    決理由中記明上訴人如何不得請求被上訴人依都市計畫法第
    48條規定辦理系爭土地之徵收，亦有判決不備理由之違法等
    語，為其理由。
三、本件上訴人對於高等行政法院判決上訴，雖以該判決有判決
    不備理由之違背法令為由，惟核其上訴理由狀所載內容，無
    非重述其在原審業經主張而為原判決不採之陳詞，就原審取
    捨證據、認定事實之職權行使，指摘其為不當，並就原審已
    論斷者，泛言未論斷，而非具體說明其有何不適用法規或適
    用法規不當之情形，並揭示該法規之條項或其內容，及合於
    行政訴訟法第243條第2項所列各款之事實，難認對該判決之
    如何違背法令已有具體之指摘。況縱原判決雖有未於判決中
    加以論斷者，惟尚不影響於判決之結果，與所謂判決不備理
    由之違法情形亦不相當。是依首揭說明，應認其上訴為不合
    法。
四、據上論結，本件上訴為不合法。依行政訴訟法第249條第1項
    前段、第104條、民事訴訟法第95條、第78條，裁定如主文
    。
中    華    民    國    97    年    12    月    25    日
                    最高行政法院第六庭
                        審判長法官  吳  明  鴻
                              法官  廖  宏  明
                              法官  林  茂  權
                              法官  侯  東  昇
                              法官  黃  秋  鴻
以  上  正  本  證  明  與  原  本  無  異
中    華    民    國    97    年    12    月    25    日
                              書記官  王  福  瀛


司法院資訊處製作；財團法人民間司法改革基金會備份。
